ACORDAO-COMPLETO-2425338

ACÓRDÃO DE RELAÇÃO

ACÓRDÃO DE RELAÇÃO 2224/2020 ATA 32/2020 - PLENÁRIO

Acórdão 2224/2020-TCU-Plenário
	Os Ministros do Tribunal de Contas da União, quanto ao processo a seguir relacionado, ACORDAM, por unanimidade, com fundamento no art. 113, § 1º, da Lei 8.666/1993, c/c arts. 143, incisos III e V, alínea "a", 235 e 237, inciso VII do Regimento Interno deste Tribunal e no art. 103, § 1º, da Resolução - TCU 259/2014, e ainda de conformidade com a proposta da unidade técnica (peça 32) , em conhecer da representação, uma vez satisfeitos os requisitos de admissibilidade pertinentes à espécie, indeferir o pedido de medida cautelar ante a inexistência dos pressupostos necessários a sua concessão, sem prejuízo das providências descritas no subitem 1.6 desta deliberação.
1. Processo TC-Processo 027.962/2020-2 (REPRESENTAÇÃO) 
	1.1. Órgão/Entidade: Empresa Brasileira de Serviços Hospitalares
	1.2. Relator: Ministro Augusto Nardes
	1.3. Representante do Ministério Público: não atuou
	1.4. Unidade Técnica: Secretaria de Controle Externo de Aquisições Logísticas (Selog) .
	1.5. Representação legal: não há.
	1.6. Determinações/Recomendações/Orientações: 
	1.6.1. Realizar a oitiva da Empresa Brasileira de Serviços Hospitalares - Ebserh, com amparo no art. 250, V, do Regimento Interno/TCU, para que, no prazo de quinze dias, se pronuncie em relação aos pressupostos da cautelar pleiteada, e também quanto ao seguinte ponto relativo ao Pregão Eletrônico 66/2020:
	1.6.1.1. justificativa, com comprovação suficiente, para a previsão das seguintes exigências para habilitação ou qualificação, conforme o caso, contidas nos itens 24.4, 24.5 e 24.6 do Termo de Referência, Anexo I, do Edital, referentes à previsão de as empresas participantes do certame disporem, dentre os responsáveis técnicos registrados no Conselho Regional de Engenharia e Agronomia - Crea, do registro de um responsável técnico na área de Engenharia Civil, considerando, para devida justificativa do requisito, o objeto da contratação e já estarem previstos, cumulativamente, um responsável técnico de Engenharia Elétrica e um de Engenharia Mecânica, à vista da legislação e entendimentos anteriores deste Tribunal, no sentido de ser admissível a exigência se a legislação especial aplicável aos serviços da responsabilidade do profissional em questão, no caso, de Engenharia Civil, previr que a entidade de fiscalização mantenha controle individualizado sobre o trabalho realizado (Acórdãos 1452/2015 e 3076/2011, ambos do Plenário do TCU) e a parcela da obra ou serviço correspondente a esses serviços de Engenharia Civil for relevante em relação ao objeto contratado (Acórdão 1328/2010-TCU-Plenário) ;
	1.6.2. Diligenciar a Empresa Brasileira de Serviços Hospitalares - Ebserh com fundamento nos artigos 157 e 187 do Regimento Interno deste Tribunal, para que, no prazo de quinze dias, encaminhe cópia dos seguintes documentos e/ou esclarecimentos referentes ao Pregão Eletrônico 66/2020:
	1.6.2.1. documentação comprobatória do cumprimento do item 8.2.3.1 do Edital, referente a sua qualificação econômico-financeira, da empresa vencedora do certame, Green4T Soluções TI Ltda. (CNPJ 03.698.620/0001-34) ;
	1.6.2.2. situação do certame, com cópia do contrato firmado com a empresa vencedora, caso já exista;
	1.6.3. Alertar a Empresa Brasileira de Serviços Hospitalares - Ebserh quanto à possibilidade de o TCU vir a determinar a anulação dos atos decorrentes do certame ou não prorrogação do contrato, caso haja elementos suficientes para a decisão de mérito, que caracterizem afronta às normas legais e/ou a possibilidade de ocorrência de prejuízos à Administração;
	1.6.4. Encaminhar cópia da instrução (peça 32) , da petição inicial (peça 1) e da representação encaminhada a fim de auxiliar o atendimento e o embasamento das respostas à oitiva;
	1.6.5. Comunicar ao representante o inteiro teor desta deliberação.

ACORDAO-COMPLETO-2455061

Acórdão de Relação 207/2021 - Plenário

Acórdão de Relação

ACORDAO-COMPLETO-2435959

Acórdão de Relação 2786/2020 - Plenário

AUGUSTO NARDES

não há.

Não atuou

REPRESENTAÇÃO (REPR)

Secretaria de Controle Externo de Aquisições Logísticas (Selog).